臺灣士林地方法院行政訴訟判決　
110年度交字第248號
原      告  沈海蒂  
被      告  臺北市交通事件裁決所

代  表  人  蘇福智  
上列當事人間交通裁決事件，原告不服被告中華民國110年8月18
日北市裁罰字第22-A00000000號裁決，提起行政訴訟，本院判決
如下：
    主  文
原告之訴駁回。
訴訟費用新臺幣參佰元由原告負擔。
    事實及理由
壹、程序方面：
　　本件原告因不服被告於民國110年8月18日以北市裁罰字第22
    -A00000000號違反道路交通管理事件裁決書（下稱原處分）
    ，裁處其罰鍰新臺幣（下同）300元，提起行政訴訟，依行
    政訴訟法第237條之1規定，應適用交通裁決事件訴訟程序，
    本院並依同法第237條之7規定，爰不經言詞辯論，逕為判決
    。
貳、實體事項：
一、爭訟概要：
　　臺北市政府警察局大同分局（下稱舉發機關）員警查證後，
    認民眾於110年7月18日檢具違規證據資料檢舉，原告所有車
    牌號碼000-0000號自用小客車（下稱系爭汽車），於110年7
    月13日15時58分許，在臺北市○○區○○街00號時，有「在設有
    禁止臨時停車標線處所臨時停車」之違規事實屬實，而於11
    0年7月27日填製臺北市政府警察局北市警交大字第A0000000
    0號舉發違反道路交通管理事件通知單（下稱舉發通知單）
    予以舉發車主即原告，並記載應到案日期為110年9月10日前
    （嗣迭經更新，最後更新為110年9月24日前，見本院卷第64
    、67頁）。原告於110年8月3日、8月12日向被告陳述意見，
    經舉發機關函復違規事實屬實，原告遂於110年8月18日向被
    告申請開立裁決書，被告乃於同日作成原處分，依道路交通
    管理處罰條例第55條第1項第3款規定，裁處其罰鍰300元。
    原告不服，遂提起本件行政訴訟。
二、原告起訴主張：
　㈠原告於前揭時、地，因車訊號警示，臨時因前方紅燈靠右暫
    停處理時，遭旁邊駕車路過之民眾檢舉。本件舉發員警僅依
    據短短之錄像，無視汽車仍處於發動之狀態，員警單憑檢舉
    人與事實不符之錄像，空言指述認原告「在劃有紅線路段臨
    停」之違規行為，又本件並無其他證據證明原告確實熄火離
    車之違規行為而據以裁罰，於法不合，當有違誤。依道路交
    通安全規則第112條第4項，對汽車故障處置之規範，路邊即
    為較佳之無礙交通之處，至於到車外豎立車輛故障標誌，亦
    須考慮正常人之反應時間，被告所採證之影像，前後僅有8
    秒，是否恰當。再者，公車停靠區之範圍均有明顯白色框線
    ，並標有公車停靠專用區字樣，系爭汽車並無影響公車進出
    。又原告（即汽車所有人）自述去迪化街買東西，此係原告
    之自述行為，而系爭汽車未熄火，駕駛人亦在現場，不影響
    系爭汽車之立即處置與作為。
　㈡並聲明：原處分撤銷。
三、被告答辯略以：
　㈠原告起訴狀主張因車訊號警示且前方紅燈靠右暫停處理一節
    ，依道路交通安全規則第112條第4項規定，汽車發生故障不
    能行駛，應即設法移置於無礙交通之處，在未移置前或移置
    後均應依下列規定豎立車輛故障標誌，車輛駛離現場時，應
    即拆除。經檢視檢舉影像原告停於公車停靠區前之紅線路段
    ，原告若因車輛故障應依規定移置於無礙交通之處，然原告
    停於道路紅線處且影響後方公車停靠區之公車進出，且未依
    規定豎立車輛故障標誌警示其他用路人。又原告於110年8月
    12日向被告陳述時自承本案違規行為並未影響交通，原告只
    是去迪化街買東西約10分鐘，且車上有人云云。原告起訴狀
    與陳述書理由說詞反覆實難採信，且道路交通管理處罰條例
    及道路交通安全規則已明文規定在設有禁止臨時停車標線（
    紅線）路段不得臨時停車，案址既已劃設禁停紅線即管制車
    輛不得臨時停放，故不論停車（臨時停車）時間多寡、駕駛
    人是否在場，均屬違規行為，駕駛人自應遵守。經再次檢視
    上開檢舉影片，系爭汽車臨時停放於紅線路段違規事證明確
    。綜上，原告本件違規行為，應堪認定。被告依法裁處，並
    無違誤。
　㈡並聲明：原告之訴駁回。
四、本院之判斷：
　㈠按「本條例用詞，定義如下：…十、臨時停車：指車輛因上、
    下人、客，裝卸物品，其停止時間未滿三分鐘，保持立即行
    駛之狀態。…」、「汽車駕駛人，臨時停車有下列情形之一
    者，處新臺幣三百元以上六百元以下罰鍰：…三、在設有禁
    止臨時停車標誌、標線處所臨時停車。…」，道路交通管理
    處罰條例第3條第10款、第55條第1項第3款定有明文。又按
    「汽車臨時停車時，應依下列規定：…三、設有禁止臨時停
    車標誌、標線處所不得臨時停車。…」，道路交通安全規則
    第111條第1項第3款定有明文。再按「標線依其型態原則上
    分類如下：一、線條以實線或虛線標繪於路面或緣石上，用
    以管制交通者，原則上區分如下：…㈤紅實線設於路側，用以
    禁止臨時停車。…」、「（第1項）禁止臨時停車線，用以指
    示禁止臨時停車路段，以劃設於道路緣石正面或頂面為原則
    ，無緣石之道路得標繪於路面上，距路面邊緣以三○公分為
    度。（第2項）本標線為紅色實線，線寬除設於緣石，正面
    者以緣石高度為準外，其餘皆為一○公分。（第3項）本標線
    得加繪紅色『禁止臨時停車』標字，三○公分正方，每字間隔
    三○公分，沿本標線每隔二○公尺至五○公尺橫寫一組。（第4
    項）本標線禁止時間為全日廿四小時，如有縮短之必要時，
    應以標誌及附牌標示之。」，道路交通標誌標線號誌設置規
    則第149條第1項第1款第5目、第169條定有明文。另按「對
    於違反本條例之行為者，民眾得敘明違規事實或檢具違規證
    據資料，向公路主管或警察機關檢舉，經查證屬實者，應即
    舉發。但行為終了日起逾七日之檢舉，不予舉發。」，道路
    交通管理處罰條例第7條之1定有明文。
　㈡經查，原告駕駛系爭汽車，於上揭時、地，有「在設有禁止
    臨時停車標線處所臨時停車」事實等情，有舉發通知單、檢
    舉明細（本件違規時間110年7月13日，檢舉日期為110年7月
    18日，合於道路交通管理處罰條例第7條之1之規定）、舉發
    機關110年8月6日北市警同分交字第1103030008號函、110年
    8月16日北市警同分交字第0000000000號函暨所附採證照片
    、汽車車籍查詢資料等件附卷可稽（見本院卷第42、85、58
    -62、72頁）。
　㈢原告雖主張：伊於前揭時、地，因車訊號警示，臨時因前方
    紅燈靠右暫停處理，本件舉發員警僅依短短之錄像，無視汽
    車仍處於發動之狀態，且駕駛人亦在場，又依道路交通安全
    規則第112條第4項，對汽車故障處置之規範，路邊即為較佳
    之無礙交通之處，至於到車外豎立車輛故障標誌，亦須考慮
    正常人之反應時間，被告所採證之影像，前後僅有8秒，是
    否恰當等語。然查，原告於陳述意見時另主張：伊只是去迪
    化街買東西，前後只花不到10分鐘的時間等語（見本院卷第
    48頁），就其在該處臨時停車係因車訊號警示，抑或去迪化
    街買東西，所述前後矛盾。經核，倘原告因車訊號警示始將
    系爭汽車停放該處，其當於陳述意見時即為此等有利於己之
    事實，然其卻陳稱是因去迪化街買東西始將系爭汽車停放該
    處，則其嗣後改稱因因車訊號警示始臨時停車一節，應係臨
    訟卸責之詞，難認可採。況本院勘驗本件採證影片（檔案名
    稱：00000000_0000000000_ATT2.MP4），系爭汽車於當日15
    時58分47秒至15時58分55秒均停放在路側劃設紅色實線之路
    邊，有勘驗筆錄及擷取畫面在卷可按（見本院卷第86、90-9
    6頁），而依道路交通安全規則第112條第4項規定：「汽車
    發生故障不能行駛，應即設法移置於無礙交通之處，在未移
    置前或移置後均應依下列規定豎立車輛故障標誌，車輛駛離
    現場時，應即拆除…」，原告並未依該規定豎立車輛故障標
    誌，據此，亦難認原告所述其因車訊號警示臨時停車等情屬
    實。原告雖主張：影片時間僅有8秒，不及到車外豎立車輛
    故障標誌等語，然依勘驗結果，於採證影片開始時，系爭汽
    車業已停妥，期間並無移動，原告既將系爭汽車停妥，其自
    得下車豎立車輛故障標誌，原告此部分主張，亦難認可採。
    此外，原告並未提出事證證明系爭汽車因故障不能行駛，其
    主張因車訊號警示臨時停車，無從採憑。綜上，原告之主張
    並非可採，舉發機關員警依道路交通管理處罰條例第55條第
    1項第3款之規定製單舉發，自屬有據。　 
五、綜上所述，原告駕駛系爭汽車，於上開時、地，確有「在設
    有禁止臨時停車標線處所臨時停車」之違規事實，舉發機關
    據以製單舉發，被告並分別依道路交通管理處罰條例第55條
    第1項第3款、違反道路交通管理事件統一裁罰基準及處理細
    則及違反道路交通管理事件統一裁罰基準表之規定，以原處
    分裁處原告300元，核無違誤。是原告訴請撤銷原處分，為
    無理由，應予駁回。
六、本件判決基礎已臻明確，兩造其餘之攻擊防禦方法經本院斟
    酌後，核與判決不生影響，無一一論述之必要，併予敘明。
七、本件第一審裁判費為300 元，應由原告負擔，爰確定第一審
    訴訟費用額如主文第2 項所示。
八、據上論結，本件原告之訴為無理由，依行政訴訟法第237條
    之7、第237條之8第1項、第98條第1項前段，判決如主文。
中　　華　　民　　國　　110 　年　　12　　月　　24　　日
　　　　　　　　　行政訴訟庭　法　官　林宜靜
以上為正本係照原本作成。
如不服本判決，應於判決送達後20日內，向本院提出上訴狀並表
明上訴理由（原判決所違背之法令及其具體內容或依訴訟資料可
認為原判決有違背法令之具體事實），其未載明上訴理由者，應
於提出上訴後20日內向本院補提理由書（上訴狀及上訴理由書均
須按他造人數附繕本，如未按期補提上訴理由書，則逕予駁回上
訴），並應繳納上訴裁判費新臺幣750元。
中　　華　　民　　國　　110 　年　　12　　月　　24　　日
                              書記官  廖引鳳